【裁判字號】    99,聲,232
【裁判日期】    990331
【裁判案由】    返還提存物
【裁判全文】
臺灣桃園地方法院民事裁定            99年度聲字第232號
聲  請  人  萬泰商業銀行股份有限公司
法定代理人  乙○○
相  對  人  甲○○
上列當事人間聲請返還擔保金事件，本院裁定如下：
    主  文
本院九十五年度存字第五八九五號提存事件聲請人所提存之擔保
金新臺幣壹萬陸仟元，准予返還。
    理  由
一、按訴訟終結後，供擔保人證明已定20日以上之期間，催告受
    擔保利益人行使權利而未行使者，或法院依供擔保人之聲請
    ，通知受擔保利益人於一定期間內行使權利並向法院為行使
    權利之證明而未證明者，法院應依供擔保人之聲請，以裁定
    命返還其提存物，民事訴訟法第104 條第1 項第3 款定有明
    文；另依同法第106 條所示，前開規定於其他依法令供訴訟
    上之擔保者準用之。又上述所謂「訴訟終結」，係指依假扣
    押所保全之請求提起之本案訴訟終結；如供擔保人未提起本
    案訴訟時，則指假扣押裁定及假扣押執行程序均不存在者而
    言。
二、本件聲請意旨略以：聲請人前遵本院95年度裁全字第9550號
    假扣押裁定，並以本院95年度存字第5895號提存事件，提供
    新臺幣（下同）16,000元為擔保，經本院以95年度執全字第
    5049號對相對人之財產假扣押執行在案。嗣聲請人撤回上開
    假扣押之執行，並向本院聲請催告相對人就其因假扣押之執
    行所受之損害，對聲請人行使權利，經本院以98年度聲字第
    1517號通知催告相對人行使權利，惟相對人收受該通知已逾
    21日期間，迄未對聲請人行使權利，爰依法聲請返還上開提
    存物等語，並提出本院95年度裁全字第9550號假扣押裁定、
    98年度聲字第1517號通知行使權利證明函、95年度存字第58
    95號提存書、假扣押撤回聲請狀（均為影本）為證。
三、聲請人上開主張對相對人供擔保後為假扣押，其後聲請撤銷
    原假扣押裁定之事實，經本院審核上開證物，並依職權調閱
    本院95年度存字第5895號擔保提存卷宗、98年度聲字第1517
    號通知行使權利卷宗、96年度執字第7260號執行卷宗，查核
    無訛，堪信屬實。而本件假扣押之執行標的物嗣經另案即本
    院96年度執字第7260號強制執行事件拍賣完畢，所得價金並
    經分配，並無為聲請人之本案債權提存之餘額，亦據本院核
    閱該執行卷宗無誤，是本件假扣押之強制執行程序應認已因
    執行標的拍定而告終結。又聲請人於本件已符合上開說明所
    謂「訴訟終結」之要件後，向本院聲請通知相對人行使權利
    ，經本院於98年11月20日以桃院永民信98年度聲字第1517號
    函通知相對人行使權利，上開通知於98年11月25日送達予相
    對人，亦據本院調閱98年度聲字第1517號通知行使權利卷宗
    查閱無訛，相對人於受催告後並未於上述期間內行使權利之
    事實，復經本院依職權向本院民事分案室、臺灣臺北地方法
    院查詢無誤，有本院民事紀錄科查詢表2 紙、臺灣臺北地方
    法院99年3 月23日北院隆文查字第0990002357號函1 紙附卷
    可查。則依首揭法律規定及說明，聲請人本件聲請，尚無不
    合，應予准許。
四、依民事訴訟法第104 條第1 項第3 款、第106 條，裁定如主
    文。
中    華    民    國    99    年    3     月    31    日
                  民事第三庭  法  官  陳心婷
以上正本證明與原本無異。
如對本裁定抗告須於裁定送達後10日內向本院提出抗告狀，並應
繳納抗告裁判費新台幣1,000 元。
                              書記官  林君燕
中    華    民    國    99    年    3     月    31    日

司法院資訊處製作；財團法人民間司法改革基金會備份。
